臺灣高等法院刑事判決
111年度上訴字第2093號
上  訴  人  臺灣臺北地方檢察署檢察官
上  訴  人  
即  被  告  高○○



選任辯護人  陳啟昌律師
上列上訴人等因被告家暴傷害案件，不服臺灣臺北地方法院110
年度訴字第955號，中華民國111年4月26日第一審判決（聲請簡
易判決處刑案號：臺灣臺北地方檢察署110年度偵字第25150號）
，提起上訴，本院判決如下：
    主  文
原判決撤銷。
高○○無罪。
    理  由
一、聲請簡易判決處刑意旨略以：被告高○○與告訴人曾○○前為男
    女朋友關係，於民國110年7月12日16時30分，在臺北市○○區
    ○○路0段000○0號兩人同居處所，因故發生爭執，被告竟基於
    傷害人身體之犯意，徒手毆打告訴人，致其後頭、胸部、腹
    部、雙手受有擦挫傷之傷害。因認被告涉犯刑法第277條第1
    項之傷害罪嫌等語。
二、按犯罪事實應依證據認定之，無證據不得認定犯罪事實；又
    不能證明被告犯罪者，應諭知無罪之判決，刑事訴訟法第15
    4條第2項、第301條第1項分別定有明文。再按認定犯罪事實
    所憑之證據，雖不以直接證據為限，間接證據亦包括在內，
    但無論直接或間接證據，其為訴訟上之證明，須達於通常一
    般人均不致有所懷疑，而得確信其為真實之程度，始得據為
    有罪之認定，倘其證明尚未達到此一程度，而有合理性懷疑
    之存在時，即無從為有罪之認定（最高法院40年度台上字第
    86號、76年度台上字第4986號判決意旨可資參照）。
三、聲請簡易判決處刑意旨認被告涉犯傷害罪嫌，無非係以被告
    於偵查中之供述、證人即告訴人於警詢、偵查中之證述及臺
    北市立萬芳醫院驗傷診斷證明書等為主要論據。
四、訊據被告固坦承確有於前揭時、地拉扯告訴人衣服之事實，
    惟堅決否認有何傷害之犯行，辯稱：當天只有拉告訴人衣服
    ，沒有毆打告訴人等語；其選任辯護人為其辯護稱：本件僅
    有驗傷單，而告訴人110年7月13日描述毆打行為是在員工下
    班前已經發生，被告叫員工下班後，告訴人趁隙跑到外面，
    就未再發生毆打之事，但告訴人在110年7月12日報案時並無
    稱證人郭美芳在場，只隔一天告訴人的講法卻完全不同，且
    告訴人在原審證稱遭被告甩巴掌、用拳頭毆打肚子，要逃時
    拿椅子丟她，就被砸到背部，但之前都沒說有被砸到背部這
    部分等語。經查：
　㈠被告與告訴人前為同居男女朋友關係，於110年7月12日16時3
    0分許，在二人同居兼辦公之○○路處所，被告確有拉扯告訴
    人衣服之事實，業經被告供承在卷，且經證人即告訴人、證
    人郭美芳於偵查中證述明確（見110年度偵字第25150號偵查
    卷第15至17、71頁、原審卷第128、144至145頁），並有告
    訴人提出之黑色衣服1件扣案在卷。此部分事實，首堪認定
    。
　㈡又告訴人於110年7月12日前往萬芳醫院急診，經診斷受有後
    頸擦挫傷、胸部、腹部擦挫傷及雙手擦挫傷等情，有萬芳醫
    院驗傷受理家庭暴力事件驗傷診斷書、111年1月12日萬院醫
    病字第1110000365號函及所附之病歷影本及照片等件在卷可
    參（見原審卷第19至21、51至85頁），此部分事實，亦堪認
    定。然前揭診斷證明書、病歷或照片尚無從證明其傷勢確由
    被告所造成。
　㈢告訴人固於警詢、偵查及原審審理時均供稱於110年7月12日
    確遭被告傷害之情。然：
　⒈其於110年7月13日警詢時證稱：被告酒後突然痛毆伊，伊怕
    再受傷害，躲進廁所躲藏，當時會計郭美芳有目睹，在下班
    時間被告要伊從廁所出來，被告要求員工離開，伊乘被告不
    備跑到公司外面躲起來等語（見本院卷第73至77頁）；於偵
    查中則證稱：被告在上班時間扯伊衣服，叫員工下班後就毆
    打伊，把伊衣服都扯破了等語(見前揭偵查卷第71頁)；於原
    審審理時證稱：當日被告喝酒後撕伊衣服，當時郭美芳在，
    之後被告請員工下班，就開始打伊，用手甩巴掌、捶肚子、
    抓伊頭髮，後來伊掙脫，躲到公司外面等語(見原審卷第128
    、130頁)。依告訴人前揭之證述，告訴人對於遭被告撕毀衣
    服時證人郭美芳是否在場、遭被告傷害時證人郭美芳是否有
    在場、遭被告傷害之時間當天員工是否仍在上班或在被告要
    求提早下班離開、遭被告傷害後其是否有躲進廁所內等情，
    前後證述不一，則告訴人指訴遭被告傷害之情節是否為真，
    實有疑義。
　⒉且告訴人於110年7月12日警詢時證稱：被告酒後突然抓住衣
    服，胸口以及頭部有遭其徒手毆打，痛毆伊一頓，造成身上
    多處傷痕等語（見前揭偵查卷第16頁）；於110年7月13日警
    詢時證稱：被告酒後突然痛毆伊等語（見本院卷第75頁）；
    於偵查中證稱：當天被告在上班時間扯伊衣服，叫員工下班
    ，就毆打伊，把伊衣服都扯破了等語(見前揭偵查卷第71頁)
    ；於案發之初之警詢、偵查時，均未證稱被告有何具體傷害
    行為，僅於逾案發時已半年以上之111年3月22日，告訴人始
    指稱：被告喝酒後撕伊衣服，請員工下班後開始打伊，用手
    甩巴掌、捶肚子、抓伊頭髮等語（見原審卷第128頁），實
    難認被告確有傷害告訴人之犯行。
　⒊證人郭美芳固於原審審理時證稱：當天被告有喝了一點酒，
    就走過來，因為告訴人坐伊旁邊，被告拉告訴人衣服，請告
    訴人去換一件衣服，後來被告就離開辦公室，告訴人就去房
    間，被告後來進來沒多久就請伊等下班等語（見原審卷第14
    4至145頁）。惟此亦僅得證明被告於案發當時有拉扯告訴人
    衣服之行為，無法作為被告不利之認定。
五、綜上所述，卷內除了告訴人之單一且有瑕疵之指述外，並未
    有其他事證足資作為告訴人證述之補強證據，自難認被告有
    何公訴意旨所指之傷害之犯行。此外，復查無其他積極證據
    足資證明被告確有檢察官所指之犯行，揆諸前揭說明，自屬
    不能證明被告犯罪，依法應為被告無罪之諭知，以昭慎重。
六、原審未察，遽為被告有罪判決，尚有違誤，檢察官上訴意旨
    認原審量刑過輕云云，並無理由；被告上訴否認犯罪，為有
    理由，應由本院將原判決撤銷，諭知被告無罪判決如主文第
    2項所示。
據上論斷，應依刑事訴訟法第369條第1項前段、第364條、第301
條第1項前段，判決如主文。 
本案經檢察官邱舜韶聲請簡易判決處刑，檢察官劉承武提起上訴
，檢察官曾文鐘到庭執行職務。
中　　華　　民　　國　　111 　年　　10　　月　　12　　日
                  刑事第十一庭  審判長法　官  張江澤
                                      法　官  梁志偉
                                      法　官  章曉文
以上正本證明與原本無異。
被告不得上訴。
檢察官如不服本判決，應於收受送達後20日內向本院提出上訴書
狀，其未敘述上訴之理由者並得於提起上訴後20日內向本院補提
理由書（均須按他造當事人之人數附繕本）「切勿逕送上級法院
」。
                                      書記官  賴又瑄
中　　華　　民　　國　　111 　年　　10　　月　　12　　日